【裁判字號】    89,訴,2718
【裁判日期】    891214
【裁判案由】    毒品危害防制條例
【裁判全文】
臺灣臺中地方法院刑事判決                        八十九年度訴字第二七一八號
    公  訴  人  台灣台中地方法院檢察署檢察官
    被      告  甲○○
右列被告因毒品危害防制條例案件，經檢察官提起公訴（八十九年度毒偵字第六五五
五號、毒偵緝字五五八號），本院判決如左：
    主  文
甲○○連續施用第一級毒品，累犯，處有期徒刑拾月；扣案之海洛因壹包（毛重一．
一公克）沒收銷燬之，藥鏟壹支沒收。又連續施用第二級毒品，累犯，處有期徒刑陸
月。主刑部分應執行有期徒刑壹年參月。
    事  實
一、甲○○於民國（下同）八十三年間，因違反肅清煙毒條例及麻醉藥品管理條例案
    件，分別經法院判處有期徒刑三年六月、六月確定，嗣經定應執行刑三年七月，
    於八十六年三月二十八日縮短刑期執行完畢，竟不知戒除毒癮，於八十八年三月
    間，復因施用第二級毒品安非他命，經本院以八十八年度毒聲字第五五五號裁定
    送觀察、勒戒後，認無繼續施用毒品之傾向，由臺灣臺中地方法院檢察署檢察官
    於八十八年三月二十五日以八十八年度偵字第一一五六號案件為不起訴處分確定
    。詎甲○○復基於施用第一級毒品之概括犯意，自八十八年十二月初起至八十九
    年十月十日止，約每隔三至四日，即在臺中縣大里市○○路工地或太平市○○路
    旁之工地等處，將第一級毒品海洛因摻入香菸內，再點燃吸食之方式，連續施用
    第一級毒品海洛因多次；另基於施用第二級毒品之概括犯意，於上述同一時間、
    地點，將第二級毒品安非他命置於玻璃吸食器內，再以火加熱，施用其煙霧之方
    式，連續施用安非他命多次。嗣於八十八年十二月七日十五時許，始在台中縣大
    里市○○路八九三號前為警查獲；另於八十九年十月十日十四時二十分許，在台
    中縣太平市○○路二二五號前為警查獲，並扣得海洛因乙包（毛重一．一公克）
    、施用海洛因用之藥鏟一支。甲○○前因施用第二級毒品安非他命案件，經臺灣
    臺中地方法院檢察署檢察官於八十八年三月二十五日為不起訴處分確定後，五年
    內再犯本件施用第一、二級毒品犯行，經本院以八十九年毒聲字第六０六一號裁
    定送觀察、勒戒後，認有繼續施用毒品傾向。
二、案經臺中縣警察局霧峰分局報請臺灣臺中地方法院檢察署檢察官偵查起訴。
    理  由
一、右揭事實，業據被告甲○○坦承不諱，並有於前揭時、地為警查獲之第一級毒品
    海洛因一包（毛重一．一公克）、藥鏟一支扣案足資佐證；而扣案之海洛因，經
    送法務部調查局鑑驗，確屬毒品海洛因，亦有法務部調查局電腦條碼00000
    0000號鑑定通知書一份附卷足稽。此外，被告於八十八年十二月七日及八十
    九年十月十日為警查獲後所採尿液，經送台中縣衛生局檢驗結果，確呈甲基安非
    他命及嗎啡陽性反應，亦有該局尿水檢驗報告書二紙附卷可稽，核與被告自白相
    符。又被告於八十八年三月間，因施用第二級毒品安非他命，經依本院八十八年
    度毒聲字第五五五號裁定送觀察、勒戒後，認無繼續施用毒品之傾向，由臺灣臺
    中地方法院檢察署檢察官於八十八年三月二十五日以八十八年度偵字第一一五六
    號為不起訴處分確定等情，亦有該不起訴處分書在卷足憑，其於五年內再犯毒品
    危害防制條例第十條第一項、第二項之本罪，經本院以八十九年毒聲字第六０六
    一號裁定送觀察、勒戒後，認有繼續施用毒品傾向，復有臺灣臺中看守所附設勒
    戒所八十九年十月二十四日（八九）中所正總字第一九八七號函檢附之證明書一
    份附卷可參。事證明確，被告五年內再犯施用毒品犯行，洵堪認定。
二、核被告所為，係犯毒品危害防制條例第十條第一項之施用第一級毒品罪及同條第
    二項之施用第二級毒品罪。被告為施用第一、二級毒品而分別持有第一級毒品海
    洛因、第二級毒品安非他命之低度行為，應為其施用之高度行為所吸收，均不另
    論罪。又被告先後多次施用毒品海洛因、安非他命之犯行，時間緊接，方法相同
    ，觸犯構成要件相同之罪名，顯係基於概括之犯意反覆為之，各為連續犯，均應
    依刑法第五十六條之規定，以一罪論，並加重其刑。被告連續施用第一級毒品罪
    與連續施用第二級毒品罪二罪之間，犯意各別，行為互殊，應予分論併罰。查被
    告於八十三年間，曾因違反肅清煙毒條例及麻醉藥品管理條例，經法院分別判處
    有期徒刑三年六月、六月確定，嗣經定應執行刑三年七月，於八十六年三月二十
    八日縮短刑期執行完畢，有臺灣臺中地方地方法院檢察署刑案資料查註紀錄表及
    臺灣高等法院被告全國前案紀錄表在卷可憑，其受有期徒刑執行完畢後，於五年
    以內再犯有期徒刑以上之本罪，為累犯，應依刑法第四十七條規定，遞加重其刑
    。爰審酌被告已有麻醉藥品管理條例前科，前因施用毒品犯行，經觀察、勒戒後
    ，猶再施用毒品，無視於毒品對於自身健康之戕害及國家對於杜絕毒品犯罪之禁
    令，長期施用毒品，惡性非輕，惟被告犯後坦承犯行，尚知悔悟，態度良好等一
    切情狀，分別量處如主文所示之刑，並定應執行之刑，以資懲儆。扣案之海洛因
    一包（毛重一．一公克），為第一級毒品，不論屬於犯人與否，應依毒品危害防
    制條例第十八條第一項前段規定沒收銷燬之；藥鏟一支，係被告所有且供施用毒
    品海洛因所用之物，然非專供施用毒品之器具，爰依刑法第三十八條第一項第二
    款之規定，併予宣告沒收。
據上論斷，應依刑事訴訟法第二百九十九條第一項前段，毒品危害防制條例第十條第
一項、第二項、第十八條第一項前段、第二十條第三項前段、刑法第十一條前段、第
五十六條、第四十七條、第三十八條第一項第二款、第五十一條第五款，判決如主文
。
中      華      民      國      八十九      年   十二   月     十四     日
                                    臺灣臺中地方法院刑事第六庭
                                            法  官   黃  峻  隆
右正本證明與原本無異。
如不服本判決，應於送達後十日內向本院提出上訴狀（須附繕本），上訴於臺灣高等
法院台中分院。
                                            書記官
中      華      民      國      八十九      年   十二   月     十四     日
附錄論罪科刑法條
毒品危害防制條例第十條第一項：
施用第一級毒品者，處六月以上五年以下有期徒刑。
施用第二級毒品者，處三年以下有期徒刑。


司法院資訊處製作；財團法人民間司法改革基金會備份。
